最高法院刑事判決　　　　　　九十四年度台上字第四四五二號
　　上訴人　甲○○
　　　　　　　　　　號2樓（另案在台灣台北監獄執行中）
上列上訴人因偽造幣券案件，不服台灣高等法院中華民國九十四
年五月十一日第二審判決（九十三年度上訴字第一八六一號，起
訴案號：台灣板橋地方法院檢察署九十一年度偵字第一三八二二
、一六五一四、一七四二三號），提起上訴，本院判決如下：
　　主　文
上訴駁回。
　　理　由
按刑事訴訟法第三百七十七條規定，上訴於第三審法院，非以判
決違背法令為理由，不得為之。是提起第三審上訴，應以原判決
違背法令為理由，係屬法定要件。如果上訴理由狀並未依據卷內
訴訟資料，具體指摘原判決不適用何種法則或如何適用不當，或
所指摘原判決違法情事，顯與法律規定得為第三審上訴理由之違
法情形，不相適合時，均應認其上訴為違背法律上之程式，予以
駁回。本件原判決認定上訴人甲○○與李忠和（由原審法院通緝
中）於民國九十一年七月初某日，共同基於意圖供行使之用而偽
造幣券之犯意聯絡，由上訴人提供偽造幣券之場所及設備，李忠
和提供技術及負責偽造幣券。李忠和並自行承租台北縣淡水鎮○
○路八十一號九樓九０二室，以供居住，並放置一台個人電腦於
上址；上訴人則購買個人電腦、印表機、掃描器及墨水匣等相關
印製設備，放置於上址及同址七樓七０一室。旋利用該等設備及
新台幣（下同）一千元券、五百元幣券之圖檔光碟片、偽鈔專用
列印紙及切割版等工具，偽造中央銀行發行之一千元券及五百元
券紙幣。偽造完成後，推由上訴人以一比五不等之比例，向不特
定之第三人兌換真鈔使用，經警於同月二十八日查獲等情，因而
撤銷第一審關於上訴人偽造貨幣部分之判決，改判仍論處上訴人
共同意圖供行使之用，而偽造幣券罪刑，已綜合全部卷證資料，
敘明其所憑之證據及認定理由，而以上訴人否認犯罪所持之辯解
為不足採，予以指駁綦詳。所為論敘，俱有卷存之證據資料可資
覆按，從形式上觀察，並無判決違背法令之情形存在。復查原判
決採憑證人劉家瑋、吳永盈、楊志銘、吳思漢、月宏耀等人所為
不利於上訴人之陳述，參酌上訴人之行動電話監聽紀錄、扣案之
電腦硬碟及光碟片之勘驗結果等證據資料，認上訴人與李忠和有
偽造幣券之犯意聯絡及行為分擔，均為共同正犯，已詳敘其斟酌
取捨而得心證之理由。上訴意旨對於原判決依憑證據所為之事實
認定，究竟如何違背法令，未依據卷內訴訟資料具體指摘，僅執
陳詞辯解，否認參與偽造幣券，並稱台北縣淡水鎮○○路八十一
號九樓九０二室及七樓七０一室，係李忠和向上訴人之配偶及上
訴人所承租；至電腦及印表機等工具乃上訴人介紹李忠和向友人
購買。扣案之偽鈔則係李忠和囑上訴人以一比五之比例兌換真鈔
，上訴人所為，僅成立刑法第一百九十六條之罪等語，徒就原審
採證認事職權之適法行使，及判決內已明白論斷之事項，憑己見
任意指摘，並為單純之事實上爭執，均與法律規定得為第三審上
訴理由之違法情形，不相適合，其上訴為違背法律上之程式，應
予駁回。
據上論結，應依刑事訴訟法第三百九十五條前段，判決如主文。
中　　華　　民　　國　九十四　年　　八　　月   十八　 日
                      最高法院刑事第三庭
                          審判長法官  紀　俊　乾
                                法官  黃　正　興
                                法官  劉　介　民
                                法官  陳　東　誥
                                法官  林　秀　夫
      本件正本證明與原本無異
                                      書  記  官
中　　華　　民　　國　九十四　年　　八　　月  二十二  日
                                                   Ｍ
